最高法院刑事判決　　　　　　九十六年度台上字第三七四九號
上　訴　人　甲○○（原冒名蔡振宏）
上列上訴人因違反槍砲彈藥刀械管制條例案件，不服台灣高等法
院中華民國九十五年六月七日第二審判決（九十五年度上訴字第
九七三號，起訴案號：台灣桃園地方法院檢察署九十三年度偵字
第四九三三號），提起上訴，本院判決如下：
    主  文
上訴駁回。
    理  由
按刑事訴訟法第三百七十七條規定，上訴於第三審法院，非以判
決違背法令為理由，不得為之。是提起第三審上訴，應以原判決
違背法令為理由，係屬法定要件。如果上訴理由書狀並未依據卷
內訴訟資料，具體指摘原判決不適用何種法則或如何適用不當，
或所指摘原判決違法情事，顯與法律規定得為第三審上訴理由之
違法情形，不相適合時，均應認其上訴為違背法律上之程式，予
以駁回。本件原審認定上訴人甲○○（原冒名蔡振宏）有原判決
所載基於概括犯意，先後有１、事實一(一)：於民國九十二年三月
十四日，購入可發射子彈具有殺傷力之改造手槍二支，而未經許
可持有之；至九十二年十月二十三日，上訴人攜帶其中一支為警
查獲，另一支則於九十二年十一月二十二日交予友人吳信輝（另
由台灣板橋地方法院判處罪刑確定）保管藏放後為警查獲。２、
事實一(二)：於九十二年十月間，購入可發射子彈具有殺傷力之改
造手槍二支及具有殺傷力之改造子彈六顆，而未經許可持有之；
至九十三年一月十九日、二十日先後為警查獲。３、事實一(三)：
於九十二年九月下旬，購入具有殺傷力之制式子彈一顆、土造子
彈二顆及改造子彈六顆，而未經許可持有之；又於九十二年十月
初受綽號「豆腐」之成年友人委託，藏放屬於槍砲彈藥主要組成
零件之土造金屬槍管成品二支、土造金屬槍管五支及土造金屬撞
針七支，而未經許可寄藏之。其中土造金屬槍管成品一支，於九
十二年十一月二十二日交予吳信輝保管藏放後為警查獲；另土造
金屬槍管成品一支及上開子彈共九顆，則於九十二年十一月二十
四日經警查獲。４、事實一(四)：於九十二年九月底，購入具有殺
傷力之土造子彈十六顆、制式子彈五顆、改造子彈一顆及制式霰
彈一顆，而未經許可持有之；至九十三年七月三十日為警查獲，
除扣得上開子彈外，亦扣得事實一(三)部分其所寄藏之土造金屬槍
管五支及土造金屬撞針七支。５、事實一(五)：於九十三年二月二
十二日晚上八時許，購入可發射子彈具有殺傷力之改造手槍一支
及具有殺傷力之土造子彈六顆；旋於同日晚上十一時五十分許，
行經台北市○○○路時，為警發覺其行跡可疑而予臨檢，上訴人
即主動告知並交出該槍、彈等犯行，係依據上訴人之供述，證人
吳信輝、徐治民（警員）之證詞，卷附內政部警政署刑事警察局
槍彈鑑定書、內政部函、台灣板橋地方法院九十三年度訴字第一
二六七號刑事判決，暨扣案之槍、彈、土造金屬槍管、撞針等證
據資料，為綜合之判斷。並以第一審就上訴人關於事實一(五)部分
，誤認係為警查獲，有所未洽，因而撤銷第一審之判決，改判依
想像競合犯及行為時刑法所定連續犯之例，從一重論處上訴人連
續未經許可，持有可發射子彈具有殺傷力之改造手槍（累犯）罪
刑，已詳敘其調查證據之結果及證據取捨並認定事實之理由。所
為論斷，均有卷存證據資料可資覆按，並無採證或認定事實違背
經驗法則或論理法則，或有理由不備、理由矛盾或其他違背法令
之情形。上訴人上訴意旨雖指稱：上訴人就事實一(五)部分，既主
動告知員警並交出槍、彈，應符合自首規定，原審徒以該部分與
其他被查獲部分具行為時刑法所定連續犯之裁判上一罪關係，未
予減輕其刑，有適用法則不當之違背法令云云。然按：刑法第六
十二條所規定之自首，以對於未發覺之罪，向有偵查權之機關或
公務員自承犯罪，進而接受裁判為要件；而具有行為時刑法所定
連續犯或牽連犯等裁判上一罪關係之犯罪，苟全部犯罪未被發覺
前，行為人僅就其中一部分犯罪自首，固生自首之效力；反之，
倘其中一部分犯罪已先被有偵查權之機關或公務員發覺，行為人
事後方就其餘未被發覺之部分，自動供認其犯行時，則與上開自
首之要件不符，不得適用該自首之規定減輕其刑。查上訴人於九
十三年二月二十二日就事實一(五)部分主動告知員警前，與之有行
為時刑法所定連續犯之裁判上一罪關係之事實一(一)、(二)、(三)部分
犯行已被查獲，揆諸上開說明，原判決未適用行為時刑法第六十
二條規定減輕其刑，適用法則並無不當可言。上訴意旨顯非依據
卷內訴訟資料指摘原判決有何具體違背法令之情形，徒憑己見，
任意指摘原判決違背法令，核與法律規定得為第三審上訴理由之
違法情形，不相適合。上訴人之上訴違背法律上之程式，應予以
駁回。
據上論結，應依刑事訴訟法第三百九十五條前段，判決如主文。
中　　華　　民　　國　九十六　年　　七　　月   十二   日
                      最高法院刑事第八庭
                          審判長法官  陳　正　庸
                                法官  賴　忠　星
                                法官  林　開　任
                                法官  林　立　華
                                法官  吳　　　燦
      本件正本證明與原本無異
                                      書  記  官
中　　華　　民　　國　九十六　年　　七　　月   十七   日
                                                 H
